【裁判字號】    97,訴,229
【裁判日期】    970331
【裁判案由】    毒品危害防制條例
【裁判全文】
臺灣臺北地方法院刑事判決               97年度訴字第229號
公  訴  人  臺灣臺北地方法院檢察署檢察官
被      告  甲○○
                    （現另案在臺灣臺北看守所羈押中）
上列被告因違反毒品危害防制條例案件，經檢察官提起公訴（九
十六年度毒偵字第七五六號），被告於準備程序進行中就被訴事
實為有罪之陳述，經合議庭裁定改行簡式審判程序，判決如下：
    主  文
甲○○施用第一級毒品，累犯，處有期徒刑捌月，扣案第一級毒
品海洛因壹包（毛重零點貳貳貳公克、淨重零點零貳貳公克，驗
餘淨重零點零貳壹玖公克）沒收銷燬之。
    事  實
一、甲○○前因施用毒品，經臺灣板橋地方法院檢察署檢察官聲
    請臺灣板橋地方法院以九十一年度毒聲字第三０六四號裁定
    送觀察、勒戒後，因認無繼續施用毒品傾向，於九十一年十
    月一日執行完畢釋放出所，並經該署檢察官於九十一年十月
    二日以九十一年度毒偵字第三三七九號為不起訴處分確定；
    復因施用毒品，經臺灣板橋地方法院以九十二年度毒聲字第
    三二三六號裁定送觀察、勒戒後，亦認無繼續施用毒品傾向
    ，於九十二年十一月二十七日執行完畢釋放出所，經該署檢
    察官於九十二年十一月二十八日以九十二年度毒偵字第三二
    三一號為不起訴處分確定；又因施用毒品案件，經臺灣板橋
    地方法院於九十四年八月二十九日以九十四年度訴字第六０
    六號就其施用第一級毒品部分，判處有期徒刑九月，就其施
    用第二級毒品部分，判處有期徒刑四月，合併定應執行刑為
    有期徒刑十一月，於九十四年九月六日入監執行，於九十五
    年六月一日執行完畢出監；詎猶不知悔改，明知海洛因係毒
    品危害防制條例第二條第一項第一款所列之第一級毒品，不
    得任意持有或施用，竟仍基於施用第一級毒品海洛因之犯意
    ，於九十六年十二月二十一日上午六時許，在臺北市○○區
    ○○街「麥當勞速食店」廁所內，以注射針筒施打方式，施
    用第一級毒品海洛因一次，注射針筒則於施用後已丟棄滅失
    。嗣於同日上午九時三十分許，在臺北市○○區○○街九二
    之四號前，為警發現其形跡有異，而臨檢查獲，並於其身上
    扣得第一級毒品海洛因一包（毛重零點二二二公克、淨重零
    點零二二公克、驗餘淨重零點零二一九公克），而查知上情
    。
二、案經臺北市政府警察局萬華分局報請臺灣臺北地方法院檢察
    署檢察官偵查起訴。
    理  由
一、上揭犯罪事實，業據被告甲○○於本院審理中坦承不諱，而
    被告於前揭時地為警查獲時採得之尿液，經以ＥＩＡ酵素免
    疫分析法及以ＧＣ／ＭＳ氣相層析質譜儀鑑驗結果，確呈鴉
    片類代謝物陽性反應，此有臺北市政府警察局偵辦毒品案件
    尿液檢體委驗單及臺灣尖端先進生技醫藥股份有限公司濫用
    藥物尿液檢驗報告各一紙存卷可稽（見偵查卷第四一、四三
    頁）。又扣案之毒品一包，經送交通部民用航空局航空醫務
    中心鑑定結果，確含第一級毒品海洛因成分（毛重零點二二
    二公克、淨重零點零二二公克、驗餘淨重零點零二一九公克
    ），此有該中心九十七年一月十一日航藥鑑字第０九七０一
    八八號函一紙附卷可參（見偵查卷第二二頁），堪信被告於
    本院審理中出於任意性之自白應與事實相符而可採信。查被
    告前因施用毒品，經臺灣板橋地方法院檢察署檢察官聲請臺
    灣板橋地方法院以九十一年度毒聲字第三０六四號裁定送觀
    察、勒戒後，因認無繼續施用毒品傾向，於九十一年十月一
    日執行完畢釋放出所，並經該署檢察官於九十一年十月二日
    以九十一年度毒偵字第三三七九號為不起訴處分確定；復因
    施用毒品，經臺灣板橋地方法院以九十二年度毒聲字第三二
    三六號裁定送觀察、勒戒後，亦認無繼續施用毒品傾向，於
    九十二年十一月二十七日執行完畢釋放出所，經該署檢察官
    於九十二年十一月二十八日以九十二年度毒偵字第三二三一
    號為不起訴處分確定；又因施用毒品案件，經臺灣板橋地方
    法院於九十四年八月二十九日以九十四年度訴字第六０六號
    就其施用第一級毒品部分，判處有期徒刑九月，就其施用第
    二級毒品部分，判處有期徒刑四月，合併定應執行刑為有期
    徒刑十一月，有上開不起訴處分書、判決書及臺灣高等法院
    被告前案紀錄表及刑案資料查註紀錄表各一件附卷可參。是
    本件事證明確，被告於前次觀察、勒戒執行完畢釋放後，再
    犯本案施用毒品之犯行洵堪認定，應予依法論科。
二、核被告所為，係犯毒品危害防制條例第十條第一項施用第一
    級毒品罪。被告施用毒品前持有毒品之行為，為施用毒品之
    行為所吸收，不另論罪。茲查，被告因施用毒品案件，經臺
    灣板橋地方法院於九十四年八月二十九日以九十四年度訴字
    第六０六號就其施用第一級毒品部分，判處有期徒刑九月，
    就其施用第二級毒品部分，判處有期徒刑四月，合併定應執
    行刑為有期徒刑十一月，於九十四年九月六日入監執行，於
    九十五年六月一日執行完畢出監，有臺灣高等法院被告前案
    紀錄表在卷可參，其於五年內故意再犯本案有期徒刑以上之
    罪，為累犯，應依刑法第四十七條第一項規定加重其刑。爰
    審酌被告素行不佳，前經觀察、勒戒後仍不思戒除毒癮，再
    犯本案施用毒品犯行，顯見其已無法拔除毒癮，而有予以長
    期隔離俾利其戒除之必要，且施用毒品對於社會治安構成潛
    在威脅，惟斟酌其生活狀況、犯罪動機、手段、犯罪後坦承
    犯行，施用毒品係屬自損身命之犯罪態樣等一切情狀，量處
    如主文所示之刑，以示懲戒。扣案之第一級毒品海洛因一包
    （毛重零點二二二公克、淨重零點零二二公克、驗餘淨重零
    點零二一九公克），為查獲之第一級毒品，爰依毒品危害防
    制條例第十八條第一項前段沒收銷燬之。
據上論斷，依刑事訴訟法第二百七十三條之一第一項、第二百九
十九條第一項前段，毒品危害防制條例第十條第一項、第十八條
第一項前段，刑法第十一條前段、第四十七條第一項，判決如主
文。
本案經檢察官陳焜昇到庭執行職務。
中    華    民    國    97    年    3    月    31     日
                  刑事第十三庭法  官 郭顏毓
上正本證明與原本無異。
如不服本判決，應於判決送達後10日內向本院提出上訴狀（應抄
附繕本）。
                              書記官 潘文賢
中    華    民    國    97    年    4     月    1     日
附錄本案論罪科刑法條：
毒品危害防制條例第十條
施用第一級毒品者，處六月以上五年以下有期徒刑。
施用第二級毒品者，處三年以下有期徒刑。


司法院資訊處製作；財團法人民間司法改革基金會備份。
